臺灣士林地方法院交通事件裁定　　　　　　　　　　　九十年度交聲字第六四三號
　　原處分機關　臺北巿交通事件裁決所
　　受 處分 人　乙○○
右受處分人因違反道路交通管理處罰條例案件，對於臺北巿交通事件裁決所於民國九
十年九月十七日所為之裁決（北市裁三字第裁二二─Ｃ00000000號）聲明異
議，本院裁定如左：
    主  文
原處分撤銷。
乙○○不罰。
    理  由
一、異議意旨略以：裁決機關以異議人乙○○於民國八十九年四月二日，將所駕駛之
    ＬＯ─五二二號營業用小客車，停放在禁止臨時停車之台北市○○街，違反道路
    交通管理處罰條例第五十六條第一項第一款之規定，而由臺北巿交通事件裁決所
    以北市裁三字第裁二二─Ｃ00000000號裁決書裁處異議人罰鍰新台幣一
    千二百元。然異議人雖為計程車司機，惟車號ＬＯ─五二二號營業用小客車非異
    議人所有，異議人亦未駕駛過該車，更未有上開違規情事，僅曾搭載一客人至拖
    吊場領車時，該客人未帶駕駛執照而將駕駛執照借予該客人領車，裁決機關不查
    ，逕以裁決顯有不當，為此聲明異議。
二、查車號ＬＯ─五二二號營業用小客車為證人甲○○所有一情，業據證人甲○○到
    庭證述在卷，並有自公路監理電子系統下載之車號查詢汽車車籍一份在卷可稽，
    堪認該車為證人甲○○所有無訛。而臺北縣警察局所開立之舉發違反道路交通事
    故通知單上之「收受通知聯者」欄內簽名者復為甲○○等情，有該舉發通知單在
    卷可參。次查證人甲○○並不認識異議人，亦未曾將該車借予異議人使用。另該
    車有次遭拖吊，其搭乘他人之計程車至拖吊場領車時，向該計程車司機借駕駛執
    照以向拖吊場領車，又卷內臺北縣警察局舉發違反道路交通事故通知單上「收受
    通知聯者」欄內之甲○○為其之簽名等情，業據證人甲○○於本院結證綦詳，再
    查至拖吊場領車時，係以領車人所持駕駛執照之資料填寫舉發違規通知單上駕駛
    人之資料等情，業據證人即開立舉發通知單之警員宋炫其於本院證述在卷，堪認
    警員宋炫其於開立系爭舉發通知單時，並未詢問領車人所持之駕照係否即為在禁
    止停車處所停車者之資料，即貿然以該駕駛執照之資料開立舉發通知單。綜上所
    述，堪信異議人辯稱：未駕駛過ＬＯ─五二二號營業用小客車，未將該車停於禁
    止臨時停車之台北市○○街，僅曾搭載一客人至拖吊場領車時，該客人未帶駕駛
    執照而將駕駛執照借予該客人領車等語，與事實相符，足堪採信。查異議人既未
    有上開違規行為，裁決機關未經詳查，僅以至拖吊場領取ＬＯ─五二二號營業用
    小客車者持異議人之駕照即裁處異議人罰鍰，顯有未洽，異議人聲明異議意旨，
    指摘原處分違法，為有理由，應由本院將原處分撤銷，並諭知異議人不罰。
三、依道路交通管理處罰條例第八十七條第二項、道路交通案件處理辦法第二十條前
    段，裁定如主文。
中      華      民      國九十一      年    二    月    二十五    日
                                        臺灣士林地方法院交通法庭
                                            法  官  江  翠  萍
右正本證明與原本無異。
如不服本裁定應於送達後五日內向本院提出抗告狀。
                                            書記官  范  淑  芬
中      華      民      國      九十一      年    二    月    二十七    日
